【裁判字號】    99,交聲,84
【裁判日期】    990226
【裁判案由】    交管條例聲異
【裁判全文】
臺灣板橋地方法院交通事件裁定          99年度交聲字第84號
原處分機關  交通部公路總局臺北區監理所板橋監理站
異  議  人
即受處分人  甲○○
上列異議人即受處分人因違反道路交通管理處罰條例案件，對於
交通部公路總局臺北區監理所板橋監理站民國98年12月31日所為
之板監裁字第裁41-C00000000號處分，聲明異議，本院裁定如下
：
    主  文
異議駁回。
    理  由
一、原處分意旨略以：異議人即受處分人甲○○於民國98年12月
    25日22時18分許，騎乘車牌號碼IAN-230號重型機車，行經
    臺北縣新莊市○○地○道，因拒絕接受酒精濃度測試之檢定
    ，經臺北縣政府警察局新莊分局光華派出所警員當場填製北
    縣警交字第C00000000號舉發違反道路交通管理事件通知單
    予以舉發後，原處分機關於98年12月31日以板監裁字第裁41
    -C00000000號違反道路交通管理事件裁決書，依道路交通管
    理處罰條例第35條第4 項前段、第67條第2 項（裁決書漏載
    第2 項）規定，裁處罰鍰新臺幣（下同）60,000元，吊銷其
    駕駛執照，3 年內禁考等語。
二、異議意旨略以：伊當日在保齡球館喝酒，要到附近朋友家休
    息，經朋友告知附近有臨檢，所以伊是以牽車方式行進，但
    至檢測站時員警不讓伊通過，還扣車，所以伊才拒測，為此
    聲明異議，請求撤銷關於吊銷駕駛執照之處分云云。
三、按汽車駕駛人拒絕接受酒精濃度測試之檢定者，處60,000元
    罰鍰，並當場移置保管該汽車及吊銷該駕駛執照；汽車駕駛
    人曾依同條例第35條第4 項前段之規定吊銷駕駛執照者，3
    年內不得考領駕駛執照，道路交通管理處罰條例第35條第4
    項前段、第67條第2 項分別定有明文。
四、經查：
(一)、異議人於98年12月25日飲酒後，於同日22時18分許，行經臺
    北縣新莊市○○地○道時為警攔檢，異議人當場拒絕接受酒
    精濃度測試等情，為異議人所不爭執，並有臺北縣政府警察
    局北縣警交字第C00000000 號舉發違反道路交通管理事件通
    知單、原處分機關98年12月31日板監裁字第裁41-C00000000
    號違反道路交通管理事件裁決書各1 份附卷可稽，是此部分
    之事實堪予認定。
(二)、異議人雖辯稱：伊是以牽引方式，並未騎乘該機車云云。惟
    經本院傳喚證人即舉發員警柯樹忠到庭並具結證稱：當天我
    們執行酒駕勤務，4人1組，地點在新莊市○○路的地下道前
    ，我們站立的地點是出口處，能見度大約前方20公尺以上的
    車輛經過都可以看得到。我與我同事一起看到異議人騎車到
    我們面前約10公尺就停住，我們就小跑步過去，我確定異議
    人是用騎的騎到我前面才停住。我靠近異議人之後，異議人
    就說「我又沒有騎車」，我們就把他帶去攔截點那邊實施酒
    測，異議人還是一直說他沒有騎車，後來異議人表示不願意
    受測，我告訴異議人不願意接受檢測要罰鍰，異議人想了很
    久，最後才確定說不接受酒測。當時我看到異議人之後，異
    議人還有緊急煞車，車輛有搖晃一下，我們跑過去，異議人
    告訴我其沒有騎車，但是後來蒐證半小時內，異議人也有承
    認他有騎車等語明確（見本院99年2 月3 日訊問筆錄第2 至
    3 頁）。衡以證人柯樹忠對舉發經過陳述詳盡，且亦無不合
    常理或矛盾之處，復經具結擔保其證言之真實性，衡情當不
    致甘冒涉犯偽證罪之風險，而故意設詞攀誣或虛構違規事實
    以陷害異議人之理，是其前開證詞，應堪以採信。況參以異
    議人於本院訊問時並自承：「我當時不想因為酒測值過高被
    送法院，所以才拒絕酒測」等語( 同上訊問筆錄第3 頁) ，
    倘異議人真如其所辯並未騎乘機車，又何需懼怕接受酒精濃
    度測試後，可能因酒測值過高而遭員警移送法辦？亦亦足徵
    證人柯樹海證稱異議人確有駕駛機車之行為等語應為屬實，
    異議人上開所辯不足採信。
五、綜上所述，異議人即受處分人確有騎乘車牌號碼IAN-230號
    重型機車，於前揭時、地，拒絕接受酒精濃度測試檢定之違
    規行為，洵堪認定屬實，故原處分機關援引道路交通管理處
    罰條例第35條第4 項前段、第67條第2 項（裁決書漏載第2
    項）之規定，據以裁處罰鍰60,000元，吊銷駕駛執照，3 年
    內禁考，核無違誤，本件異議為無理由，應予駁回。
據上論斷，應依道路交通案件處理辦法第19條，裁定如主文。
中    華    民    國    99    年    2     月    26    日
                  交通法庭  法  官  陳昭筠
以上正本證明與原本無異。
如不服本裁定應於送達後5日內向本院提出抗告狀。
                            書記官  黃文儀
中    華    民    國    99    年    3     月    2     日

司法院資訊處製作；財團法人民間司法改革基金會備份。
